臺灣士林地方法院刑事裁定　　　　　　　　　　　　　九十年度交聲字第四四八號
　　原處分機關　臺北巿交通事件裁決所
　　受 處分 人　達馨股份有限公司
　　即異議人
　　代　表　人　甲○○
右列受處分人因違反道路交通管理處罰條例案件，對於臺北市交通事件裁決所九十年
八月八日所為之處分 (原處分案號：北市裁三字第車裁二二─ＬＡ0000000號
)，聲明異議，本院裁定如左：
    主  文
原裁決撤銷。
達馨股份有限公司在道路收費停車處所停車，不依規定繳費，處罰鍰新台幣陸佰元。
    理  由
一、按修正前道路交通管理處罰條例第五十六條第一項第十款規定：汽車駕駛人在道
    路收費停車處所停車，不依規定繳費者，處新台幣六百元以上一千二百元以下罰
    鍰。而民國九十年一月十七日修正公佈並訂於同年六月一日起適用之修正後道路
    交通管理處罰條例第五十六條規定，則除將原上開第五十六條第一項第十款規定
    改列於同條項第一項第十一款外，並無任何修正，即比較新舊法之規定，對於行
    為人並無有利或不利可言。
二、聲明異議意旨略以：其所有ＤＧ─０四六三號自小貨車，於九十年三月二十八日
    十五時三十分許，停在嘉義市○○路○道路收費停車場，在未經催繳之情形，業
    已自動於同年四月二十五日將停車費二十元繳清，要無未依規定繳費之情形，裁
    決所再依前開規定裁處罰鍰六百元，顯違交易慣例，且異議人與嘉義市政府所成
    立之停車費借貸關係，已因異議人補繳而無相欠之情事，何來違反道路交通管理
    處罰條例，故提出異議等語。
三、按地方主管機關為因應停車之需要，得視道路交通狀況，設置路邊停車場，並得
    向使用者收取停車費；又地方主管機關應於路邊停車場開放使用前，將設置地點
    、停車種類、收費方式、費率及其他事項公告周知，停車場法第十二條第一項、
    第十三條分別定有明文。又上開公告為行政程序法第九十三條第二項規定之一般
    處分，依同法第七十五條規定，一般處分之相對人為不特定人或得特定人，不能
    採取普通個別處分之送達方式，故一經公告即生送達之效力。
四、經查，本件受處分人之自小貨車停放於嘉義市○○路○道路收費停車場，乃係經
    地方主管機關即嘉義市政府停車管理處依法設置收費之路邊停車場，該市政府之
    繳費通知單上正面已載明繳費期限為七日內，並載明本單據不再以明信片催繳，
    逾繳費期限逕行告發，且該通知單之背面更載明自開單次日起七日內（最後日為
    例假日順延一日）逾期未繳者，依道路交通管理處罰條例第五十六條第一項第十
    款規定，處新台幣六００至一二００元罰鍰，並追繳欠費等情，此業據本院向嘉
    義市政府函調該市○○路邊停車繳費單據查證屬實，有嘉義市政府九十一年一月
    十七日府交行字第九一０００四０九二號函檢附之繳費單據影本在卷為憑，則依
    上開法條規定，受處分人之自用小貨車於九十年三月二十八日停放在該公有設有
    之路邊停車場，依規定即應於停車次日起七日內即應於九十年四月四日前自動繳
    費甚明。乃受處分人自承其於九十年四月二十八日始繳納該停車費，亦有其繳費
    收據單影本在卷為憑，足見受處分人已逾繳費期限至明。按汽車駕駛人在道路收
    費停車處所停車，即應依規定繳費，不依規定繳費者，即應加以處罰，修正前道
    路交通管理處罰條例第五十六條第一項第十款（九十年一月十七日修正為同條項
    第十一款，自同年六月一日起施行）定有明文，是本件受處分人之自小貨車，於
    九十年三月二十八日十五時許，在嘉義市○○路○○路邊停車處停車，不依規定
    於停車次日起七日內繳交停車費，嗣經舉發單位予以逕行舉發違規，後經台北市
    交通裁決所予以裁罰六百元，於法應無不當。受處分人徒以其已於九十年四月二
    十八日補繳停車費，不應裁罰云云為辯，惟前開嘉義市○○○○○路邊停車繳費
    單上即已載明自開單次日起七日內（最後日為例假日順延一日）逾期未繳者，依
    道路交通管理處罰條例第五十六條第一項第十款規定，處新台幣六００至一二０
    ０元罰鍰，並追繳欠費等語，已如前述，是受處分人逾期繳納，本須接受裁罰並
    繳交停車費，準此，縱受處分人於九十年四月二十八日補繳停車費，然無解免於
    其違反前開裁罰之規定，異議人仍執上情聲明異議為無理由。又異議人聲明異議
    並無理由雖如前述，惟異議人行為後，道路交通管理處罰條例第五十六條業經修
    正公布、施行，而新舊法經比較結果，對於行為人並無有利或不利於行為人可言
    ，則參照大法官會議第一四二號解釋意旨及現行稅捐稽徵法第四十八條之三、行
    政秩序罰法草案第三條均明定「從新從輕」原則之適用，堪認於行政秩序罰案件
    ，仍應有「從新從輕原則」之適用。本院以比較新舊法結果新法規定對於行為人
    既無不利，因認為依據上開原則，應適用修正後道路交通管理處罰條例第五十六
    條第一項第十一款規定，原裁決未予適用，而逕予援引修正前第五十六條第一項
    第十款規定而為裁決，於法尚有未合，即屬無從維持，應由本院另為適法之裁定
    如主文。
五、據上論斷，應依道路交通案件處理辦法第二十條，裁定如主文。
中      華      民      國    九十一    年      三      月      六      日
                                  臺灣士林地方法院交通法庭
          法  官  王  俊  雄
右正本證明與原本無異。
如不服本裁定，應於裁定送達後五日內，向本院提出抗告狀。
                                      書記官  陳  鳳  嬌
中      華      民      國    九十一    年      三      月     十三     日
